---
title: "Respostas"
author: "Helisson"
date: "9 de julho de 2019"
output: html_document
---

```{r setup, include=FALSE}
library(broom)
library(tidyverse)
library(ggplot2)
library(GGally)

knitr::opts_chunk$set(echo = TRUE)
```

# Regressão Romântica
## L4P3

## Que fatores afetam as chances de um casal ter match?

Temos dados descrevendo 5000 encontros relâmpagos (speed dating, procura no google) de 4 minutos envolvendo 310 jovens americanos.

Aqui, queremos identificar quais fatores afetam na possibilidade e acontecer um segundo encontro, ou seja, fatores que influenciam na existência da "química" no encontro.

```{r message=FALSE, warning=FALSE}
## Importando CSV e removendo NA's
speed_dating <- read_csv('../speed-dating2.csv', col_types = "")


head(speed_dating)
```

Primeiramente, devemos dedicar um tempo para entender a natureza dos dados que temos a disposição. Entre as colunas que o _dataset_ tem, vamos destacar algumas para exploração:

* age_o : idade de p2
* age : idade de p1
* int_corr : correlação entre os interesses de p1 e p2
* like : no geral, quanto p1 gostou de p2
* attr : quão atraente p1 achou p2
* fun : quão divertido p1 achou p2

Partimos da hipótese de que a diferença de idade pode ser um fator relevante para o _match_, e a correlação de interesses vai definir ainda mais a possibilidade de um segundo encontro. E claro, se a pessoa for atraente e divertida, é provável que exista um maior interesse. Sendo assim, vamos focar nessas variáveis e checar se as nossas hipóteses podem ajudar a formar um modelo interessante. Para isso, precisamos filtrar essas variáveis e checar a sua correlação.

Sabendo que a coluna `dec` diz se ouve ou não um segundo encontro entre o participante 1 e o participante 2, precisamos ajusta-la para valores numéricos para construir nosso modelo mais a frente.

```{r}
speed_dating <- speed_dating %>%
    select(dec, age, age_o, int_corr, fun, attr, prob) %>% mutate(
         dec = case_when( .$dec == "no" ~ 0,
                          .$dec == "yes" ~ 1))
```

### Correlação

```{r message=FALSE, warning=FALSE}

ggpairs(speed_dating  %>%
    select(age, age_o, int_corr, fun, attr))

```

Não existe correlação forte entre as variáveis que foram selecionadas.

### Explorndo um pouco mais

Mas, será que a correlação de interesses é, de fato, algo que pesa no encontro?

```{r warning=FALSE}
ggplot(data=speed_dating, aes(x = int_corr, y = prob)) +
  geom_bar(stat="identity", fill="slategray") +
  labs(x= "Correlação de Interesses",
       y = "Probabilidade de Novo Encontro (%)")
```

E a diferença de idade entre p1 e p2?

```{r warning=FALSE}

speed_dating <- speed_dating %>% mutate(diff_age = age - age_o)

ggplot(data=speed_dating, aes(x = diff_age, y = prob/25)) +
  geom_bar(stat="identity", fill="steelblue") +
  labs(x= "Diferença de idade",
       y = "Probabilidade de Novo Encontro (%)")
```
Para o caso da atração e da percepção de o quanto a pessoa é divertida.

```{r warning=FALSE}
ggplot(data=speed_dating, aes(x = attr, y = fun)) +
  geom_bar(stat="identity", fill="springgreen3") +
  labs(x= "Índice de Atração",
       y = "Percepção de Diversão")
```

Agora, partiremos para o modelo.

## O modelo

Utilizaremos uma regressão logística com o modelo baseado nas nossas explorações dos dados.
```{r}

model <- glm(dec ~ fun + attr + diff_age + int_corr, data = speed_dating, family = "binomial")

tidy(model, conf.int = TRUE, conf.level = 0.95, exp = T)

```

